【裁判字號】    98,上易,506
【裁判日期】    980407
【裁判案由】    竊盜
【裁判全文】
臺灣高等法院刑事判決            98年度上易字第506號
上  訴  人
即  被  告  乙○○
                    現於臺灣臺北監獄執行中
            戊○○
                      2樓
            己○○
                    現於臺灣臺北監獄執行中
上列上訴人因竊盜等案件，不服臺灣士林地方法院97年度易字第
1548號，中華民國97年11月10日第一審判決（起訴案號：臺灣士
林地方法院檢察署97年度偵字第2421號、第2947號、第3675號、
第7918號，併辦案號：97年度偵字第11189 號），提起上訴，本
院經依簡式審判程序進行審理，並判決如下：
    主  文
原判決關於乙○○、戊○○、己○○部分均撤銷。
乙○○犯如附表一所示之五罪，均累犯，各判處如附表一所示之
宣告刑，應執行有期徒刑貳年拾壹月。
戊○○犯如附表二所示之二罪，均累犯，各判處如附表二所示之
宣告刑，應執行有期徒刑拾壹月。
己○○犯如附表三所示之二罪，均累犯，各判處如附表三所示之
宣告刑，應執行有期徒刑壹年拾月。
    事  實
一、乙○○曾因施用毒品案件，經臺灣臺北地方法院於民國95年
    8月21日以95年度簡字第2262號判決處有期徒刑3月確定，於
    95年9 月26日易科罰金執行完畢。戊○○曾因施用毒品、偽
    造文書案件，經臺灣士林地方法院於91年5 月17日以91年度
    訴字第296 號判決處有期徒刑4月、6月確定，於92年3月3日
    易科罰金執行完畢。己○○曾因施用毒品案件，經臺灣桃園
    地方法院於93年3月2日以93年度桃簡字第22號判決處有期徒
    刑5 月確定，嗣與前案接續執行後，於94年12月23日縮短刑
    期假釋出獄付保護管束，於95年3 月21日假釋期滿未經撤銷
    ，未執行之刑以已執行論。
二、乙○○、戊○○、己○○，意圖為自己不法所有，或單獨基
    於竊盜犯意，或由其中二人共同基於竊盜之犯意聯絡，各於
    如附表一、二、三所示之時、地，以如附表一、二、三所示
    之方式，分別竊取如附表一、二、三所示之丙○○等人財物
    既遂。
三、案經丙○○訴由臺北縣政府警察局汐止分局報告、庚○○訴
    由臺灣桃園地方法院檢察署呈請臺灣高等法院檢察署令轉臺
    灣士林地方法院檢察署、臺北市政府警察局移送偵辦。
    理  由
壹、程序部分：
一、本件上訴人即被告乙○○、戊○○、己○○所犯均非死刑、
    無期徒刑、最輕本刑為3 年以上有期徒刑之罪，或高等法院
    管轄第一審之案件，被告3 人於本院審理程序進行中，就被
    訴事實均為有罪之陳述，經告以簡式審判程序之旨，並聽取
    檢察官、被告3 人之意見後，本院合議庭裁定依簡式審判程
    序進行審理，是本件之證據調查，依刑事訴訟法第273條之2
    規定，不受同法第159條第1項、第161條之2、第161條之3、
    第163條之1及第164條至第170條規定之限制，合先敘明。
二、同案被告邱俊傑所犯贓物罪部分，經原審判處有期徒刑3 月
    ，如易科罰金以新台幣1000元折算1 日，未據上訴，已告確
    定，附此敘明。
貳、實體部分：
一、訊據被告乙○○、戊○○、己○○，就上開犯行於原審及本
    院審理中均坦承不諱，核與證人即被害人丙○○、庚○○、
    李紹培、辛○○○、甲○○、丁○○及證人即同案被告邱俊
    傑等人分別於警詢、偵查中所陳相符，並有內政部警政署刑
    事警察局96年10月31日刑醫字第0960145740鑑驗書、內政部
    警政署刑事警察局96年12月17日刑醫字第0960166242鑑驗書
    、現場勘察採證同意書、刑案現場圖、現場相片6 張、社區
    監視器翻拍相片10張、社區監視器拍攝光碟1 片、臺灣士林
    地方法院檢察署勘驗筆錄、臺北縣政府警察局車輛協尋電腦
    輸入單、提訊被告乙○○前往現場指認相片等在卷可資佐證
    ，自應認被告3 人上揭自白與事實相符，堪予採信。本件罪
    證明確，被告3 人犯行堪以認定，應依法論科。
二、核被告乙○○就如附表一編號一至五所示犯行，及被告戊○○所為如附表二編號一、二所示犯行，被告己○○所為如附
    表三編號一所示之犯行，均各係犯刑法第321 條第1項第2款
    之加重竊盜罪。被告己○○所為如附表三編號二所示之犯行
    ，則係犯刑法第320條第1項之竊盜罪。其中被告乙○○與戊○○就附表一、二各編號一、二部分之犯行，被告乙○○與
    己○○就如附表一編號五即附表三編號一部分之犯行，各有
    犯意聯絡與行為分擔，應分別依刑法第28條之規定均論以共
    同正犯。被告乙○○所犯如附表一編號一至五所示5 次犯行
    ，被告戊○○所犯如附表二所示之2 次犯行，被告己○○所
    犯如附表三所示之2 次犯行，犯罪時間、地點相異，被害人
    亦非相同，顯係基於各別犯意而為之，均應予分論併罰。又
    被告3 人有犯罪事實欄一所載之前科紀錄，有本院被告前案
    紀錄表在卷可按，其受有期徒刑執行完畢後5 年內故意再犯
    本件有期徒刑以上之罪，均為累犯，各應依法加重其刑。再
    按於第一審辯論終結前，得就與本案相牽連之犯罪或本案之
    誣告罪，追加起訴，刑事訴訟法第265條第1項定有明文。查
    公訴人以被告乙○○等人因犯毒品危害防制條例案件經以96
    年度偵字第14640 號等提起公訴，由臺灣士林地方法院以97
    年度訴字第128 號受理在案（尚未審結），而公訴人以被告
    乙○○等人所涉本案竊盜案件，與前開毒品危害防制條例案
    件係屬相牽連案件而追加起訴，於法並無不合。又本件移送
    併案審理部分與檢察官追加起訴所敘如附表二編號一所示部
    分，為內容完全相同之事實，係屬同一案件之關係，自為起
    訴效力所及，本院自當一併審究，附此敘明。
三、原審認被告乙○○、戊○○、己○○所犯上開犯行，事證明
    確，予以論罪科刑，固非無見。惟查：(一)被告乙○○如附表
    一編號一、二、三所示犯行，及被告戊○○如附表二編號一
    、二所示犯行，犯罪時間均係在96年4 月24日以前，且合於
    減刑條件，均應依中華民國九十六年罪犯減刑條例第2條第1
    項第3 款之規定減其宣告刑期2分之1，然原判決未予以減刑
    ，自有違誤。(二)原判決就犯罪事實完全引用檢察官之追加起
    訴書及併辦意旨書之內容，自已包括追加起訴書第2頁第7行
    所記載被告3人「均染有竊盜之犯罪習慣」部分，惟被告3人
    犯本件時應尚無竊盜之犯罪習慣，詳如以下第五點所載，是
    原判決該部分事實之認定，亦有未洽。(三)被告己○○如附表
    三編號一、二所示犯行之犯罪時間，均為96年6月5日，而其
    於本院97年上易字第434號、原審97年度易字第349號竊盜案
    件之犯罪時間，則分別為96年7月初、7月中旬、96年7 月15
    日，事實上該二案均在本件發生之後，惟原審誤以被告己○○在本院97年度上易字第434 號判決應執行有期徒刑1年6月
    確定，及原審97年度易字第349號判決判處有期徒刑8月確定
    後，尚未執行即再犯本件竊盜案件，因而論斷被告己○○有
    竊盜之習慣等語，即有違誤。被告3 人以其應依法減刑、不
    符合強制工作要件、量刑過重等理由提起上訴，部分固有理
    由，且原判決既有上述可議之處，仍應由本院將原判決關於
    被告乙○○、戊○○、己○○罪刑部分及所定應執行之刑，
    均予撤銷。
四、爰審酌被告乙○○犯本案前，未曾因竊盜案件經法院判決科
    刑；被告戊○○於最近5 年內，亦未曾因竊盜案件經法院判
    決科刑；被告己○○則自90年起迄今多次因竊盜案件經法院
    判決科刑之紀錄，素行非佳，此有本院被告前案紀錄表在卷
    可按，復考量被告3 人均正值青壯年，四肢健全，卻不思以
    正當途徑賺取所需，惡性非輕，而由本案查獲及偵查過程，
    乃因被告乙○○於警偵訊均坦承不諱，並供出相關案件之共
    犯，始依序查獲被告戊○○、己○○、邱俊傑，而被告戊○○於警詢、偵訊之初否認犯行，被告己○○於警詢、偵訊時
    亦未全部坦承，惟被告3 人於原審、本院審理時均已自白犯
    行等犯後態度，兼衡被告乙○○、戊○○、己○○乃以毀壞
    或踰越被害人住處窗戶之安全設備進入屋內後竊取物品之犯
    罪手段，危害民眾居家安全甚大，另被告己○○竊取如附表
    三編號一所載之被害人甲○○所有物品得手後，竟於清點贓
    物時發現汽車鑰匙，旋另行起意以前開鑰匙獨自竊取自小客
    車，毫無正視他人所有權之存在，惡性重大，暨被告3 人關
    於共同竊盜案件之參與情節以及被害人丙○○、庚○○、辛○○○、甲○○、丁○○遭竊物品之數量，受損金額分別高
    達約6 萬元、10萬元、20萬元不等，受損程度非微，所幸遭
    竊之珍珠戒子業已歸還被害人甲○○，但被告3 人仍未賠償
    被害人全部損失等一切情狀，認檢察官分別對被告乙○○、
    戊○○、己○○之具體求處有期徒刑 2年6月、1年6月、1年
    ，尚非妥適，本院考量上情，認應分別量處如附表一、二、
    三宣告刑欄所示之刑。又被告乙○○如附表一編號一、二、
    三部分犯行、被告戊○○如附表二編號一、二部分犯行，犯
    罪時間在96年4 月24日以前，均合於中華民國九十六年罪犯
    減刑條例第2條第1項第3款之規定，均應依法減其宣告刑期2
    分之1。並就被告3人分別定其應執行刑如附表一、二、三所
    示。
五、被告應無宣告刑前強制工作必要：
  (一)按十八歲以上之竊盜犯、贓物犯，有犯罪之習慣者，得於刑
    之執行前，令入勞動場所強制工作，竊盜犯贓物犯保安處分
    條例第3條第1項固定有明文，然保安處分係對受處分人將來
    之危險性所為拘束其身體、自由等之處置，以達教化與治療
    之目的，為刑罰之補充制度，本諸法治國家保障人權之原理
    及刑法之保護作用，應受比例原則之規範，是保安處分之宣
    告，應與行為人所為行為之嚴重性、行為人所表現之危險性
    、及對於行為人未來行為之期待性相當，始為適法。又18歲
    以上之竊盜犯以犯竊盜為常業者，法院固得依竊盜犯贓物犯
    保安處分條例第3 條第1項第8款規定宣告於刑之執行前，令
    入勞動場所強制工作之保安處分，然是否宣告強制工作，法
    院仍有裁量權，非無審酌之餘地而當然應予宣告該項保安處
    分，此觀該法文之規定甚明（最高法院96年度臺上字第 673
    號判決參照）。
  (二)被告乙○○前未曾有因竊盜案件，經法院判決確定之前科紀
    錄，已見前述；而被告戊○○固於95年、96年間，因竊盜案
    件，經臺灣嘉義地方法院以85年度易字第1616號判決以及臺
    灣臺北地方法院以86年度易字第6674號判決分別判處有期徒
    刑4 月確定，然距其再犯本案之時已逾10年；而被告己○○
    前於90年間固因竊盜案件，經本院92年上易字第503 號判決
    判處有期徒刑1年6月確定，又於92年間因竊盜案件，經原審
    92年度易字第621 號判決應執行有期徒刑1年3月確定，二案
    經原審92年度聲字第888 號裁定應執行有期徒刑2年8月確定
    ，於94年12月23日因縮短刑期假釋出監並付保護管束，於95
    年3月21日保護管束期滿後，未及1年又於96年間因竊盜案件
    ，經原審以96年度士簡字第629號判決判處有期徒刑3月確定
    ，再以96年度聲減字第1934號裁定減為有期徒刑 1月又15日
    確定，惟衡量被告己○○為本件竊盜犯行前之最後一次竊盜
    時間為95年10月27日，距本件犯行之時間已逾7 月，至於本
    院97年度上易字第434號、原審97年度易字第349號竊盜案之
    犯罪時點，均在本件之後，尚難以本件2 次竊盜犯行，遽認
    被告己○○確有犯竊盜罪之習慣。是以，參照被告3 人之前
    科紀錄，尚難認被告3人有犯竊盜罪之習慣，另念及被告3人
    已於原審及本院審理時坦承犯行，尚有悛悔之心，依被告乙○○、戊○○、己○○所述，案發當時其均有正當工作。因
    此，公訴人請求對被告乙○○、戊○○、己○○諭知於刑之
    執行前令入勞動場所強制工作一情，本院審酌上情，認對被
    告3 人處以如主文所示之刑，已足完全評價及論處其犯行，
    尚無依竊盜犯贓物犯保安處分條例第3條第1項之規定，對被
    告乙○○、戊○○、己○○施以強制工作保安處分之必要，
    併予敘明。
據上論斷，應依刑事訴訟法第369條第1項前段、第364條、第299
條第1項前段，刑法第28條、第320條第1項、第321條第1項第2款
、第47條第1項、第51條第5款、刑法施行法第1條之1，中華民國
罪犯減刑條例第2 條第1項第3款、第7條、第10條第1項、第11條
判決如主文。
本案經檢察官黃全祿到庭執行職務。
中    華    民    國    98    年    4     月    7     日
                  刑事第二十庭審判長法  官  楊貴雄
                                    法  官  鄧振球
                                    法  官  高愈杰
以上正本證明與原本無異。
不得上訴。
                                    書記官  廖月女
中    華    民    國    98    年    4     月    7     日
附錄：本案論罪科刑法條全文
中華民國刑法第320條
意圖為自己或第三人不法之所有，而竊取他人之動產者，為竊盜
罪，處5年以下有期徒刑、拘役或5百元以下罰金。意圖為自己或
第三人不法之利益，而竊佔他人之不動產者，依前項之規定處斷
。
前二項之未遂犯罰之。
中華民國刑法第321條
犯竊盜罪而有左列情形之一者，處6月以上、5年以下有期徒刑：
一、於夜間侵入住宅或有人居住之建築物、船艦或隱匿其內而犯
    之者。
二、毀越門扇、牆垣或其他安全設備而犯之者。
三、攜帶兇器而犯之者。
四、結夥三人以上而犯之者。
五、乘火災、水災或其他災害之際而犯之者。
六、在車站或埠頭而犯之者。
前項之未遂犯罰之。
附表一：
┌───┬──┬─────────────────┬─────────┬──────┬─────┐
│被  告│編號│       犯罪事實                   │罪名              │宣告刑      │應執行刑  │
├───┼──┼─────────────────┼─────────┼──────┼─────┤
│乙○○│一  │乙○○、戊○○基於共同意圖為自己不│共同犯刑法第三百二│有期徒刑拾月│有期徒刑貳│
│      │    │法所有之竊盜犯意聯絡，於96年3月15 │十一條第一項第二款│，減為有期徒│年拾壹月。│
│      │    │日14時許，由戊○○駕駛車號BN-4181 │之加重竊盜罪。    │刑伍月。    │          │
│      │    │號自用小客車搭載乙○○前往臺北縣汐│                  │            │          │
│      │    │止市○○街43巷11號1樓丙○○之住處 │                  │            │          │
│      │    │，由乙○○自防火巷爬上2樓主臥室陽 │                  │            │          │
│      │    │臺，猛力搖晃毀壞落地窗之安全設備進│                  │            │          │
│      │    │入屋內，再打開大門讓戊○○進入後，│                  │            │          │
│      │    │聯手竊取嘟彭打火機1個、手機2支、  │                  │            │          │
│      │    │IPOD2臺、相機2臺、任天堂神奇寶貝限│                  │            │          │
│      │    │定版1套、ASUS電腦主機1臺、防塵包1 │                  │            │          │
│      │    │只、毛巾包布1只、隨身碟1只、銀項鍊│                  │            │          │
│      │    │1只、金戒指1只、水晶項鍊2條、新臺 │                  │            │          │
│      │    │幣（下同）4,000元、存摺簿5本、提款│                  │            │          │
│      │    │卡2張、球鞋1雙、古董天平藥秤1個、 │                  │            │          │
│      │    │純銀盤1個（總損失約6萬元）等財物。│                  │            │          │
│      ├──┼─────────────────┼─────────┼──────┤          │
│      │二  │乙○○、戊○○基於共同意圖為自己不│共同犯刑法第三百二│有期徒刑拾月│          │
│      │    │法所有之竊盜犯意聯絡，於96年3月16 │十一條第一項第二款│，減為有期徒│          │
│      │    │日12時許，由戊○○駕駛車號BN-4181 │之加重竊盜罪。    │刑伍月。    │          │
│      │    │號自用小客車搭載乙○○前往桃園縣蘆│                  │            │          │
│      │    │竹鄉○○路1巷449號庚○○之住處，由│                  │            │          │
│      │    │乙○○猛力搖晃毀壞踰越廚房窗戶之安│                  │            │          │
│      │    │全設備，再打開大門讓戊○○進入後，│                  │            │          │
│      │    │聯手竊取SONY攝影機1臺、SONY照相機1│                  │            │          │
│      │    │臺、NOKIA手機1支、國際牌手機1支、 │                  │            │          │
│      │    │汽車鑰匙1支、社區車道門鑰匙2支、現│                  │            │          │
│      │    │金1萬元、猴年套幣1組、黃金約3兩（ │                  │            │          │
│      │    │總損失約10萬元）等財物。          │                  │            │          │
│      ├──┼─────────────────┼─────────┼──────┤          │
│      │三  │乙○○基於意圖為自己不法所有之竊盜│犯刑法第三百二十一│有期徒刑捌月│          │
│      │    │犯意，於96年3月間，前往臺北縣汐止 │條第一項第二款之加│，減為有期徒│          │
│      │    │市○○街12巷26弄3號辛○○○之住處 │重竊盜罪。        │刑肆月。    │          │
│      │    │，自防火巷爬上2樓書房踰越窗戶之安 │                  │            │          │
│      │    │全設備進入屋內後，竊取水晶、飾品、│                  │            │          │
│      │    │撲滿（含零錢）等財物。            │                  │            │          │
│      ├──┼─────────────────┼─────────┼──────┤          │
│      │四  │乙○○、己○○基於共同意圖為自己不│共同犯刑法第三百二│有期徒刑壹年│          │
│      │    │法所有之竊盜犯意聯絡，於96年6月5日│十一條第一項第二款│            │          │
│      │    │中午，由乙○○駕駛車號BN-4181號自 │之加重竊盜罪。    │            │          │
│      │    │用小客車搭載己○○前往臺北縣新店市│                  │            │          │
│      │    │和成街18巷11號甲○○之住處，由連國│                  │            │          │
│      │    │祥把風，再由乙○○自防火巷打開踰越│                  │            │          │
│      │    │1樓浴室氣窗之安全設備進入屋內後， │                  │            │          │
│      │    │竊取手提電腦1臺、現金1萬2,000元、 │                  │            │          │
│      │    │美金200元、手錶2只、金飾珠寶1批、 │                  │            │          │
│      │    │車號HF-0685號自用小客車鑰匙1把（總│                  │            │          │
│      │    │損失約20萬元）等財物。            │                  │            │          │
│      ├──┼─────────────────┼─────────┼──────┤          │
│      │五  │乙○○基於意圖為自己不法所有之竊盜│犯刑法第三百二十一│有期徒刑拾月│          │
│      │    │犯意，於96年6月17日中午，前往臺北 │條第一項第二款之加│            │          │
│      │    │縣新店市○○路60巷90弄8號丁○○之 │重竊盜罪。        │            │          │
│      │    │住處，自防火巷爬上3樓打開踰越臥室 │                  │            │          │
│      │    │窗戶之安全設備進入屋內後，竊取黃金│                  │            │          │
│      │    │、黃寶石、藍寶石、楓葉形狀項鍊各1 │                  │            │          │
│      │    │只、現金5,000元、丁○○身分證等財 │                  │            │          │
│      │    │物。                              │                  │            │          │
└───┴──┴─────────────────┴─────────┴──────┴─────┘
附表二：
┌───┬──┬─────────────────┬─────────┬──────┬─────┐
│被  告│編號│       犯罪事實                   │罪名              │宣告刑      │應執行刑  │
├───┼──┼─────────────────┼─────────┼──────┼─────┤
│戊○○│一  │乙○○、戊○○基於共同意圖為自己不│共同犯刑法第三百二│有期徒刑壹年│有期徒刑拾│
│      │    │法所有之竊盜犯意聯絡，於96年3月15 │十一條第一項第二款│，減為有期徒│壹月      │
│      │    │日14時許，由戊○○駕駛車號BN-4181 │之加重竊盜罪。    │刑陸月。    │          │
│      │    │號自用小客車搭載乙○○前往臺北縣汐│                  │            │          │
│      │    │止市○○街43巷11號1樓丙○○之住處 │                  │            │          │
│      │    │，由乙○○自防火巷爬上2樓主臥室陽 │                  │            │          │
│      │    │臺，猛力搖晃毀壞落地窗之安全設備進│                  │            │          │
│      │    │入屋內，再打開大門讓戊○○進入後，│                  │            │          │
│      │    │聯手竊取嘟彭打火機1個、手機2支、  │                  │            │          │
│      │    │IPOD2臺、相機2臺、任天堂神奇寶貝限│                  │            │          │
│      │    │定版1套、ASUS電腦主機1臺、防塵包1 │                  │            │          │
│      │    │只、毛巾包布1只、隨身碟1只、銀項鍊│                  │            │          │
│      │    │1只、金戒指1只、水晶項鍊2條、新臺 │                  │            │          │
│      │    │幣4,000元、存摺簿5本、提款卡2張、 │                  │            │          │
│      │    │球鞋1雙、古董天平藥秤1個、純銀盤1 │                  │            │          │
│      │    │個（總損失約6萬元）等財物。       │                  │            │          │
│      ├──┼─────────────────┼─────────┼──────┤          │
│      │二  │乙○○、戊○○基於共同意圖為自己不│共同犯刑法第三百二│有期徒刑壹年│          │
│      │    │法所有之竊盜犯意聯絡，於96年3月16 │十一條第一項第二款│，減為有期徒│          │
│      │    │日12時許，由戊○○駕駛車號BN-4181 │之加重竊盜罪。    │刑陸月。    │          │
│      │    │號自用小客車搭載乙○○前往桃園縣蘆│                  │            │          │
│      │    │竹鄉○○路1巷449號庚○○之住處，由│                  │            │          │
│      │    │乙○○猛力搖晃毀壞踰越廚房窗戶之安│                  │            │          │
│      │    │全設備，再打開大門讓戊○○進入後，│                  │            │          │
│      │    │聯手竊取SONY攝影機1臺、SONY照相機1│                  │            │          │
│      │    │臺、NOKIA手機1支、國際牌手機1支、 │                  │            │          │
│      │    │汽車鑰匙1支、社區車道門鑰匙2支、現│                  │            │          │
│      │    │金1萬元、猴年套幣1組、黃金約3兩（ │                  │            │          │
│      │    │總損失約10萬元）等財物。          │                  │            │          │
└───┴──┴─────────────────┴─────────┴──────┴─────┘
附表三：
┌───┬──┬─────────────────┬─────────┬──────┬─────┐
│被  告│編號│       犯罪事實                   │所犯法條          │宣告刑      │應執行刑  │
├───┼──┼─────────────────┼─────────┼──────┼─────┤
│己○○│一  │乙○○、己○○基於共同意圖為自己不│共同犯刑法第三百二│有期徒刑壹年│有期徒刑壹│
│      │    │法所有之竊盜犯意聯絡，於96年6月5日│十一條第一項第二款│肆月        │年拾月    │
│      │    │中午，由乙○○駕駛車號BN-4181號自 │之加重竊盜罪      │            │          │
│      │    │用小客車搭載己○○前往臺北縣新店市│                  │            │          │
│      │    │和成街18巷11號甲○○之住處，由連國│                  │            │          │
│      │    │祥把風，再由乙○○自防火巷打開踰越│                  │            │          │
│      │    │1樓浴室氣窗之安全設備進入屋內後， │                  │            │          │
│      │    │竊取手提電腦1臺、現金1萬2,000元、 │                  │            │          │
│      │    │美金200元、手錶2只、金飾珠寶1批、 │                  │            │          │
│      │    │車號HF-0685號自用小客車鑰匙1把（總│                  │            │          │
│      │    │損失約新臺幣20萬元）。            │                  │            │          │
│      ├──┼─────────────────┼─────────┼──────┤          │
│      │二  │己○○另基於意圖為自己不法所有之竊│犯刑法第三百二十條│有期徒刑捌月│          │
│      │    │盜犯意，於96年6月5日中午，在臺北縣│第一項之竊盜罪    │            │          │
│      │    │新店市○○路60巷28弄10號邱俊傑住處│                  │            │          │
│      │    │隔壁之空屋，就同日自臺北縣新店市和│                  │            │          │
│      │    │成街18巷11號甲○○之住處竊得物品分│                  │            │          │
│      │    │贓時，見有甲○○車號HF-0685號自用 │                  │            │          │
│      │    │小客車之鑰匙，竟持往甲○○之上開住│                  │            │          │
│      │    │處，竊取上開自用小客車得逞，後認該│                  │            │          │
│      │    │車並無價值，遂駛至臺北縣新店市安泰│                  │            │          │
│      │    │路之中央印製廠附近棄置。          │                  │            │          │
└───┴──┴─────────────────┴─────────┴──────┴─────┘


司法院資訊處製作；財團法人民間司法改革基金會備份。
